【裁判字號】    89,易,346
【裁判日期】    891019
【裁判案由】    竊盜
【裁判全文】
臺灣宜蘭地方法院刑事判決                          八十九年度易字第三四六號
    公  訴  人  臺灣宜蘭地方法院檢察署檢察官
    被      告  戊○○
右列被告因竊盜案件，經檢察官聲請簡易判決處刑 (八十九年度偵字第一三二八號)
，經本院羅東簡易庭認不宜以簡易判決處刑，移送前來，經本院適用通常程序，判決
如左：
    主  文
戊○○無罪。
    理  由
一、聲請簡易判決處刑書意旨略以：被告戊○○意圖為自己不法之所有，於民國八十
    九年五月十日十四時許，在宜蘭縣五結鄉利澤村五十二甲優聖美地大樓前工地，
    以空手竊取丁○○所有裝載於推車上之發電機、除草機、音響等物，得手後欲離
    去際，為丁○○發現，報警因而當場查獲，而認被告戊○○涉犯刑法第三百二十
    條第一項竊盜罪之罪嫌。
二、按犯罪事實應依證據認定之，無證據不得推定其犯罪事實；又不能證明被告犯罪
    或其行為不罰者，應諭知無罪之判決，刑事訴訟法第一百五十四條、第三百零一
    條第一項分別定有明文。
三、公訴人認被告涉有竊盜罪係以贓物領據附卷，及被害人丁○○、證人甲○○、李
    洋達、己○○、辛○○等人之證述為其論罪之依據。訊據被告戊○○堅詞否認涉
    有竊盜犯行，辯稱：「我沒有偷他 (丁○○)的發電機、沒有搬他的除草機、音
    響，是甲○○載我去現場，... 到了十幾分鐘，丁○○就來了... 丁○○到了沒
    有說什麼就拿一木棍打我...」等語。經查：
(一)證人 (被害人)丁○○到庭證述：「... 我剛要去噴灑農藥，被我看到。我有看
    到被告摸著那台車拖出來，那台車本來就放在外面，我立刻打電話給 (王)鴻文
    ，鴻文約晚我三分鐘到場，我喊抓賊，釣魚的人就都過來，我不認識他們。辛○○、李洋達我都不認識。我只認識甲○○，我並沒有打被告，他跑到車內。」等
    語。證人甲○○則證稱：「認識被告，當日中午過後我有至現場，是我伯伯丁○○打電話給我，說工地有人在那裡，叫我趕快過去，我開車過去，在那裡看到我
    伯伯及一些人在工寮裡面，裡面我認識二人即辛○○和李洋達....，我有看到被
    告在搬音響，我有聽他們說他要搬發電機，都是用手搬，沒有使用工具，... 我
    到時他已經被抓了。」等語。證人辛○○則證稱：「當日我是要去載電池，我和
    己○○在，李洋達先過去，我到時看到丁○○，(我都叫他老人)，我有看到丁○○有持木棍打被告... 」等語。證人李洋達證稱：「當日因為老闆辛○○叫我去
    拿打牆壁的工具及電池，我到時就看到丁○○在打被告，丁○○看到我們就喊小
    偷，被告看我們就跑掉，我們就去追，當時被告沒有拿什麼東西，當時被告手上
    、地上都沒有東西。因為丁○○在喊小偷，所以被告雖與我認識，我還是去追他
    。」等語。證人己○○另證稱：伊與李洋達、辛○○說要去該地拿工具，三人即
    共乘一部車，到現場時聽到有人在喊抓賊就下去幫忙，並無看到被告在拿東西等
    語。互核上開證言：(1)證人辛○○、己○○與李洋達所證到場之理由係為至該處
    拿工具或電池，與證人丁○○所述係附近釣客 (指證人辛○○、李洋達、己○○
    ）聽到伊喊抓賊而前往幫忙一節顯不相符。(2)另就證人分別到達現場之情形，證
    人丁○○指係伊發現被告後，依序為證人甲○○到場，其後係不相識之釣客；證
    人甲○○則指伊到場時證人李洋達與辛○○已在現場，其二人所證亦不相同。(3)
    再參之證人甲○○證稱伊到時看到被告在搬音響，又稱伊到時被告已經被抓，兩
    者間顯有矛盾。是現場逮捕被告之證人五人之證述顯不相同，尚難認定渠等所述
    為真實，而為不利於被告之認定。
(二)又查，證人丁○○指訴被告當時正在搬發電機，而證人甲○○證述被告正在搬音
    響，且被告身上掉下一張伊之行動電話卡片，該行動電話卡片已經由警員還予伊
    等語，證人李洋達、己○○則稱均無看到公訴人所指之失竊之物。至現場處理之
    警員乙○○證稱：本件係丁○○打電話報警，到現場時被告已被三、四人逮捕等
    語，是證人丁○○究有無失竊財物、失竊何物，難以依前開證言認定之，而依證
    人乙○○所提出之現場照片確有一發電機置於工寮前，惟亦尚難以此斷定為被告
    所竊。又證人甲○○所述被告竊取伊等行動電話卡片一節，經警員即證人庚○○
    到庭證稱：製作筆錄時，證人甲○○曾拿一只行動電話表示被告竊取伊之此只行
    動電話等語，足認該行動電話卡片並非於被告身上所查獲，是亦難以此證明係為
    被告所竊。且遍閱警偵訊資料中並未有除草機遭竊之記載，亦無贓物扣案或贓物
    領據在卷，經本院函查結果本件確無掣製贓物領據，有八十九年九月十一日宜蘭
    縣警察局羅東分局函在卷可稽，是被告是否確有竊取公訴人所指訴之物，即有可
    疑。
(三)末查，被告於警訊偵查中一再指陳伊與被害人與證人早已認識，渠等為竊盜與施
    用毒品集團，因被告想脫離而遭毆打等語，並於本院辯稱：「他們說我現在娶老
    婆不理他們了。」等語。復由證人辛○○、己○○、李洋達於本院證稱渠三人所
    以前往該工地係要去拿工具等語，證人甲○○、李洋達亦自承伊等與被告、證人
    丁○○認識一節，顯見證人丁○○於本院訊問時證稱伊不認識被告及證人辛○○
    、己○○、李洋達，該證人三人均為附近之釣客，因聽到伊喊抓賊始前往幫忙等
    語，並不實在。且經本院提示證人辛○○與李洋達於本院訊問所言，證人丁○○
    又改稱：「辛○○是去那裡釣魚，電池寄放在我那裡。」等語，更足徵證人丁○○前後之證言顯有矛盾。又證人丙○○證稱：伊認識被告、被害人丁○○，伊曾
    與被告、丁○○共同釣過魚等語，並經本院質之證人丁○○其與被告有無認識，
    始改稱：「我與被告不熟。」乙情，可知證人丁○○早認識被告。稽之，被害人
    與證人與被告早已熟識，渠等一湧而上以木棍將被告打傷，且自卷附被告受傷之
    照片以觀，其受傷之嚴重性顯逾逮捕現行犯所為手段之必要程度，與常理顯不相
    符，益見被害人與證人之指訴虛偽不實。此外，復查無其他積極事證足證被告有
    公訴人所指之竊盜犯行，參以前揭之說明，自屬不能證明其犯罪，應為無罪之諭
    知。至被害人丁○○、證人甲○○、辛○○、己○○、李洋達向警察機關申告被
    告有前揭竊盜之行為，並於審判時經具結後所為之陳述，是否涉犯偽證及誣告罪
    嫌，應由檢察官另行偵辦，附此敘明。
據上論斷，應依刑事訴訟法第四百五十二條、第三百零一條第一項，判決如主文。
本案經檢察官林吉泉到庭執行職務
中    華    民    國    八十九      年     十      月      十九        日
                                  臺灣宜蘭地方法院刑事第二庭
                                      法  官  郭  淑  珍
右正本證明與原本無異。
如不服本判決，應於判決送達後十日內，向本院提出上訴狀。（應附繕本）
                                      書記官  陳  淑  宜
中    華    民    國    八十九      年     十      月      二十三      日


司法院資訊處製作；財團法人民間司法改革基金會備份。
